【裁判字號】    96,訴,1228
【裁判日期】    970317
【裁判案由】    電信法等
【裁判全文】
臺灣板橋地方法院刑事判決              96年度訴字第1228號
公  訴  人  臺灣板橋地方法院檢察署檢察官
被      告  甲○○
上列被告因違反電信法等案件，經檢察官提起公訴（95年度偵字
第28 950號），本院判決如下：
    主  文
甲○○共同連續行使偽造私文書，足以生損害於他人，處有期徒
刑陸月，如易科罰金，以新臺幣玖佰元即銀元參佰元折算壹日。
偽造之「謝朝賢」印文柒枚沒收。減為有期徒刑參月，如易科罰
金，以新臺幣玖佰元即銀元參佰元折算壹日。偽造之「謝朝賢」
印文柒枚沒收。
    事  實
一、乙○○（未經起訴）係忠遠國際有限公司及忠遠汽車有限公
    司（下簡稱忠遠公司）之實際負責人之一，甲○○於民國91
    年間任職該公司擔任業務員之職務。乙○○與甲○○均明知
    未徵得謝朝賢之同意或授權，仍基於行使偽造私文書及意圖
    為自己不法所有之詐欺得利之概括犯意聯絡，由乙○○持其
    於不詳時、地以不詳方法取得之「謝朝賢」國民身分證及偽
    刻之「謝朝賢」印章各1 枚交予甲○○，由乙○○指示甲○
    ○於91年6 月14日某時，前往臺北縣三重市○○路○ 段27號
    之「中華電信股份有限公司三重服務中心」，由甲○○冒用
    謝朝賢名義偽造授權甲○○代為申請市內電話號碼之委託書
    ，並持上開偽刻之「謝朝賢」印章，蓋用於該委託書上之「
    委託人簽章」欄內，偽造「謝朝賢」之印文1 枚，另在「中
    華電信股份有限公司市內電話業務申請書」上，用戶名稱欄
    及身分證統一編號欄上填寫「謝朝賢」之姓名、身分證統一
    編號，向中華電信股份有限公司（以下簡稱中華電信公司）
    之承辦人員偽稱經「謝朝賢」之授權代為申請市內電話號碼
    ，而持上開偽刻之「謝朝賢」印章，蓋用於「中華電信股份
    有限公司市內電話業務申請書」之「原用戶簽章」欄內，偽
    造「謝朝賢」之印文1 枚後，連同上開委託書出示予中華電
    信公司人員而行使之，使中華電信公司人員誤信其確經謝朝
    賢授權代為申請電話號碼，因而陷於錯誤，而同意將000000
    00號電話號碼裝設於忠遠公司位於桃園縣龜山鄉○○路○ 段
    163 號16樓之1 之辦公處所，並提供通話服務，嗣於92年11
    月起至93年2 月止取得免繳電信通信費用而通信之不法利益
    ，計新臺幣（下同）1,276 元。甲○○復與乙○○基於前開
    同一之行使偽造私文書及詐欺得利之犯意聯絡，由乙○○指
    示甲○○於91年6 月16日某時，前往中華電信公司三重服務
    中心，由甲○○向中華電信公司之承辦人員偽稱經「謝朝賢
    」之授權代為申請市內電話暨裝設「ADSL」，而持上開偽刻
    之「謝朝賢」印章，蓋用於「ADSL＋HiNeT 優惠專用申請書
    」之「客戶簽章」欄內，偽造「謝朝賢」之印文1 枚後，出
    示予中華電信公司人員而行使之，使中華電信公司人員陷於
    錯誤，誤認謝朝賢有申裝「ADSL」（即非對稱數位式用戶線
    路）之意，而同意將00000000號電話號碼裝設於上開忠遠公
    司辦公處所，並提供通話暨以傳統電話線提供高速網際網路
    上網之服務，嗣於91年9 月起至92年2 月止取得免繳電信通
    信費用而通信之不法利益，計11,885元。甲○○另與乙○○
    基於前開同一之行使偽造私文書及詐欺得利之犯意聯絡，由
    乙○○指示甲○○於91年6 月26日某時，前往桃園市○○路
    ○ 段30號3 樓之「中華電信股份有限公司桃園服務中心」，
    由甲○○冒用謝朝賢名義偽造授權甲○○代為申請市內電話
    號碼之委託書，並持上開偽刻之「謝朝賢」印章，蓋用於該
    委託書之「委託人簽章」欄內，偽造「謝朝賢之印文1 枚，
    另在「中華電信股份有限公司市內電話業務申請書」上，用
    戶名稱欄及身分證統一編號欄上填寫「謝朝賢」之姓名、身
    分證統一編號，向中華電信股份有限公司（以下簡稱中華電
    信公司）之承辦人員偽稱經「謝朝賢」之授權代為申請市內
    電話號碼，而持上開偽刻之「謝朝賢」印章，蓋用於「中華
    電信股份有限公司市內電話業務申請書」之「原用戶簽章」
    欄內，偽造「謝朝賢」之印文1 枚後，連同上開委託書出示
    予中華電信公司人員而行使之，使中華電信公司人員誤信其
    確經謝朝賢授權代為申請電話號碼，因而陷於錯誤，而同意
    將00000000、00000000號電話號碼裝設於上開忠遠公司位於
    桃園縣龜山鄉○○路○ 段163 號16樓之1 辦公處所，並提供
    通話服務，嗣於91年9 月起至91年11月止取得免繳電信通信
    費用而通信之不法利益，計16,260元，均足以生損害於謝朝
    賢及中華電信公司對於客戶管理之正確性。經謝朝賢於95年
    9 月14日至中華電信公司辦理業務時，發現上情，乃由中華
    電信公司函送警方循線查獲。
二、案經桃園縣政府警察局龜山分局報告臺灣板橋地方法院檢察
    署檢察官偵查起訴。
    理  由
壹、證據能力部分：
    按被告以外之人於審判外之陳述，雖不符刑事訴訟法第159
    條之1 至第159 條之4 之規定，而經當事人於審判程序同意
    作為證據，法院審酌該言詞陳述或書面陳述作成時之情況，
    認為適當者，亦得為證據；當事人、代理人或辯護人於法院
    調查證據時，知有刑事訴訟法第159 條第1 項不得為證據之
    情形，而未於言詞辯論終結前聲明異議者，視為有前項之同
    意，刑事訴訟法第159 條之5 第1 項、第2 項分有明文。經
    查，本判決下列所引用之被告以外之人於審判外之陳述（包
    括書證），檢察官及被告於本院言詞辯論終結前均未聲明異
    議，本院審酌上開證據資料製作時之情況，尚無違法不當及
    證明力明顯過低之瑕疵，亦認為以之作為證據應屬適當，故
    揆諸前開規定，認前揭證據資料有證據能力。
貳、實體部分：
一、訊據被告甲○○矢口否認上揭犯罪事實，辯稱：伊任職之公
    司老闆係乙○○，本件係乙○○要伊持「謝朝賢」之國民身
    分證及印章至中華電信公司申請市內電話及申裝「ADSL」，
    伊並無詐欺得利及行使偽造私文書之犯行云云。經查：
(一)被告持乙○○所交付之「謝朝賢」之國民身分證及偽刻之「
    謝朝賢」印章，於91年6 月14日某時、同年6 月26日某時，
    分別前往臺北縣三重市○○路○ 段27號之「中華電信股份有
    限公司三重服務中心」及桃園市○○路○ 段30號3 樓之「中
    華電信股份有限公司桃園服務中心」，明知未徵得謝朝賢同
    意或授權，即冒用謝朝賢名義偽造授權甲○○代為申請市內
    電話號碼之委託書3 紙，並持上開偽刻之「謝朝賢」印章，
    蓋用於該委託書上之「委託人簽章」欄內，偽造「謝朝賢」
    之印文各1 枚，另在「中華電信股份有限公司市內電話業務
    申請書」上，用戶名稱欄及身分證統一編號欄上填寫「謝朝
    賢」之姓名、身分證統一編號，向中華電信股份有限公司（
    以下簡稱中華電信公司）之承辦人員偽稱經「謝朝賢」之授
    權代為申請市內電話號碼，而持上開偽刻之「謝朝賢」印章
    ，蓋用於3 張「中華電信股份有限公司市內電話業務申請書
    」之「原用戶簽章」欄內，偽造「謝朝賢」之印文各1 枚後
    ，連同上開委託書出示予中華電信公司人員而行使之，使中
    華電信公司人員誤信其確經謝朝賢授權代為申請電話號碼，
    因而陷於錯誤，而同意將00000000、00000000、00000000號
    電話號碼裝設於忠遠公司位於桃園縣龜山鄉○○路○ 段163
    號16樓之1 之辦公處所，並提供通話服務；另被告甲○○於
    91年6 月16日某時，前往中華電信公司三重服務中心，明知
    未徵得謝朝賢之同意或授權，竟向中華電信公司之承辦人員
    偽稱經「謝朝賢」之授權代為申請市內電話暨裝設「ADSL」
    ，而持上開偽刻之「謝朝賢」印章，蓋用於「ADSL＋HiNeT
    優惠專用申請書」之「客戶簽章」欄內，偽造「謝朝賢」之
    印文1 枚後，出示予中華電信公司人員而行使之，使中華電
    信公司人員陷於錯誤，誤認謝朝賢有申裝「ADSL」（即非對
    稱數位式用戶線路）之意，而同意將00000000號電話號碼裝
    設於上開忠遠公司辦公處所，並提供通話暨以傳統電話線提
    供高速網際網路上網之服務等情，業據被告自承在卷（詳本
    院96年6 月8 日準備程序筆錄第2 頁），並有中華電線股份
    有限公司臺灣北區電信分公司臺北西區營運處服務中心95年
    9 月26日服字第0950000013號函暨檢附之「中華電信股份有
    限公司市內電話業務申請書」及「ADSL＋HiNet 優惠專用申
    請書」各乙紙、複核單2 紙及謝朝賢委託甲○○申租4 筆市
    內電話申請地點明細在卷可稽（詳95年度偵字第28950 號卷
    第15-24 頁）。且被害人謝朝賢並未向中華電信公司申請前
    開市內電話及申請裝設「ADSL」，亦未同意或授權他人申請
    乙節，亦據證人謝朝賢於警詢、偵訊時指證無訛，則前揭電
    話號碼係遭被告冒用謝朝賢之名義申請之事實，應可認定。
    至中華電信公司臺灣北區電信分公司臺北西區營運處固函覆
    稱：查無00000000、00000000號電話之申請書，故無法提供
    等語，此有該營運處96年7 月5 日（96）北西服一密字第01
    83號函乙紙在卷可按，然被告偽稱經謝朝賢授權申請000000
    00、00000000號市內電話乙節，業據中華電信公司臺北西區
    營運處檢附謝朝賢委託甲○○申租4 筆市內電話申請地點明
    細在卷（詳前開偵查卷第16頁），且中華電信公司就市內電
    話業務申請，有統一格式之申請書可供填載，另被告亦不否
    認曾持謝朝賢之國民身分證及印章至中華電信公司申請3 、
    4 支市內電話號碼（詳本院96年6 月8 日準備程序筆錄第3
    頁），故本件雖查無00000000、00000000號電話之申請書，
    亦可認定被告確有持偽刻之「謝朝賢」印章，蓋用「謝朝賢
    」之印文於「委託書」及「中華電信股份有限公司市內電話
    業務申請書」上，併予敘明。
(二)被告雖以前詞置辨，然「謝朝賢」並非公司之負責人或員工
    乙節，業據被告自承在卷（詳96年6 月8 日準備程序筆錄第
    3 頁），核與證人乙○○證述情節相符（詳本院96年6 月20
    日審判筆錄第5 頁），且被告之教育程度係技術學院肄業，
    具有一定之學識程度，顯屬有相當社會經驗之人，對於公司
    之市內電話號碼或是裝設之「ADSL」均使用非公司人員之名
    義申請，應有所認知及警覺。復參以被告於本院行準備程序
    時，經本院質以「公司主管叫你用一個非公司人員的名義去
    申請公司的電話使用是否符合常理？」時，其供稱「是不合
    理」等語（詳96年6 月8 日準備程序筆錄第3 頁），足見被
    告於申請上開電話號碼暨申裝「ADSL」時，對於未經「謝朝
    賢」之同意或授權乙節，應有所認識，而其既明知未徵得「
    謝朝賢」之同意或授權，猶以「謝朝賢」之名義申請上開電
    話號碼暨申裝「ADSL」，其有行使偽造私文書之故意，至為
    灼然。
(三)又被告偽稱經謝朝賢授權向中華電信公司申請上開市內電話
    號碼及申裝「ADSL」後，取得免繳電信通信費用而通信之不
    法利益計29,421元，顯見被告與乙○○申請上開市內電話號
    碼或申裝「ADSL」之時，原即無給付通信費用之真意，其等
    偽稱經謝朝賢授權申請上開市內電話之目的，應在使中華電
    信公司無法追查真正租用者之身分，其等有詐得免繳電信通
    信費用而通信之不法利益之意圖，至為明確。再被告與乙○
    ○偽稱經謝朝賢授權向中華電信公司申請上開市內電話號碼
    及申裝「ADSL」後，自91年9 月起至93年2 月止，計取得免
    付電信費用之不法利益達29,421元乙節，亦有中華電信股份
    有限公司通信明細報表及電信費帳單可稽（詳前開偵查卷第
    17頁、第27-42 頁），是被告與乙○○共同詐得免費通話之
    利益亦可認定。
(四)綜上論述，被告辯解，均不足採，本件事證已臻明確，應予
    依法論科。至被告聲請傳喚證人謝朝賢到庭作證，核無必要
    ，附此敘明。
二、新舊法比較：
(一)查被告行為後，刑法第2 條第1 項於94年2 月2 日以華總一
    義字第09400014901 號令修正公布，並自95年7 月1 日起施
    行；修正後刑法第2 條第1 項規定，已將新舊法律適用之「
    從新從輕」原則，改採「從舊從輕」原則，而此規定僅係規
    範行為後法律變更所生新舊法律比較適用之準據法，並非實
    體刑罰法律，自不生行為後法律變更之比較適用之問題，應
    逕行適用新法第2 條第1 項之規定。
(二)修正刑法係自95年7 月1 日起施行，在此之前，刑法分則編
    有關罰金刑之貨幣單位係銀元；且依刑法分則編應處罰金者
    ，應適用罰金罰鍰提高標準條例第1 條、第4 條之規定，亦
    即應按各該具體條文制定或修正之時間先後，定其提高之倍
    數。惟被告行為後，刑法施行法增訂第1 之1 條，於95 年6
    月14日經總統公布，並自同年7 月1 日起施行；該條規定：
    「中華民國94年1 月7 日刑法修正施行後，刑法分則編所定
    罰金之貨幣單位為新臺幣。94年1 月7 日刑法修正時，刑法
    分則編未修正之條文定有罰金者，自94年1 月7 日刑法修正
    施行後，就其所定數額提高為30倍。但72年6 月26日至94年
    1 月7 日新增或修正之條文，就其所定數額提高為3 倍」。
    亦即自95年7 月1 日起，刑法分則編所定罰金之貨幣單位，
    由原來之銀元改為新臺幣；且94年1 月7 日刑法修正時，刑
    法分則編未修正之條文定有罰金者，自95年7 月1 日起，有
    關罰金之數額提高為30倍。查刑法第339 條第2 項詐欺得利
    罪之刑度與同條第1 項之詐欺取財罪相同，刑法第339 條第
    1 項有罰金刑之處罰，且自24年7 月1 日施行後即未再修正
    ，依增訂刑法施行法第1 之1 條之規定，其罰金以新臺幣為
    單位，數額應提高30倍。此規定因屬前揭罰金罰鍰提高標準
    條例第1 條但書所稱之「法律已依一定比率規定罰金或罰鍰
    之數額或倍數」，自應優先適用，另修正後刑法第33條第5
    款亦已將罰金刑調整為新臺幣1 千元以上，以百元計算，故
    依前述標準換算後，上開法條之罰金刑度部分已變更為「新
    臺幣3 萬元以下，新臺幣1 千元以上」，然依被告行為時之
    刑罰法律，即罰金罰鍰提高標準條例第1 條前段及修正前刑
    法第33條第5 款規定之罰金最低額銀元1 元計算，上開法條
    之罰金刑最高為銀元1 千元，最低額為銀元1 元，若換算為
    新臺幣，最高額雖與新法同為新臺幣3 萬元，然最低額僅為
    新臺幣3 元。因此，比較上述修正前、後之刑罰法律，自以
    被告行為時即修正前關於科處罰金刑之法律較有利於被告。
(三)刑法第41條第1 項前段有關易科罰金折算標準之規定，95年
    7 月1 日起施行之新刑法修正為：「犯最重本刑為五年以下
    有期徒刑以下之刑之罪，而受六個月以下有期徒刑或拘役之
    宣告者，得以新臺幣一千元、二千元或三千元折算一日，易
    科罰金」，而依修正前同條項（「得以銀元一元以上三元以
    下折算一日，易科罰金」）及修正前罰金罰鍰提高標準條例
    第2 條（現已刪除）規定，就其原定數額提高為100 倍折算
    1 日，則係以銀元100 元至300 元折算1 日，經折算為新臺
    幣幣值後，以新臺幣300 元至900 元折算1 日。是比較修正
    前後之易科罰金折算標準，自以行為時即修正前之規定，較
    有利於被告。
(四)修正前刑法第56條原規定：「連續數行為而犯同一罪名者，
    以一罪論。但得加重其刑至二分之一」，修正後之刑法已刪
    除上開連續犯之條文規定，則被告多次犯罪行為，即應就各
    次行為分別論罪科刑，再依數罪併罰之規定分論併罰，是修
    正前刑法第56條規定，較有利於被告。
(五)被告行為時，修正前刑法第28條規定：「二人以上共同實施
    犯罪之行為者，皆為正犯。」；修正後刑法第28條規定：「
    二人以上共同實行犯罪之行為者，皆為正犯。」修正後刑法
    第28條規定之共同正犯，基於個人責任原則及法治國人權保
    障，限於直接從事構成犯罪事實之行為者（含共謀共同正犯
    ），排除「陰謀共同正犯」及「預備共同正犯」之類型，是
    修正後之共同正犯之可罰性要件之範圍業已限縮。惟本件情
    形，被告所為非屬「陰謀共同正犯」或「預備共同正犯」之
    類型，不論依修正前、後之規定，均構成共同正犯，對被告
    尚無有利或不利之情形，依刑法第2 條第1 項前段之規定，
    應適用修正前刑法第28條規定為論處。
(六)被告行為後，刑法第55條關於牽連犯之規定，業已刪除。此
    刪除雖非犯罪構成要件之變更，但顯已影響行為人刑罰之法
    律效果，自屬法律有變更，依修正後刑法第2 條第1 項規定
    ，比較新舊法結果，數行為依新法規定原則上應予併罰，惟
    依修正前刑法第55條牽連犯規定，得從一重處斷，是以仍應
    適用較有利於被告之修正前刑法第55條關於牽連犯之規定。
(七)經綜合比較前述各項法律變更之結果後，本案因修正後之規
    定並未對被告更為有利，依據刑法第2 條第1 項前段，應一
    體適用修正前刑法及修正前罰金罰鍰提高標準條例之規定，
    合先敘明。
三、查被告偽造「委託書」及「中華電信股份有限公司市內電話
    業務申請書」及「ADSL＋HiNeT 優惠專用申請書」，分別出
    示予中華電信三重服務中心及桃園服務中心人員而行使之，
    均足以生損害於謝朝賢及中華電信公司，均應成立刑法第21
    6 條、第210 條之行使偽造私文書罪；被告為詐得免繳電信
    通信費用而通信之不法利益，使中華電信公司承辦人員陷於
    錯誤，誤以為該等號碼之申請人謝朝賢有給付通話費之真意
    ，提供通信服務，被告得以取得免繳電信通信費用共計29,4
    21元，此部分所為，係犯刑法第339 條第2 項之詐欺得利罪
    。被告於「委託書」、「中華電信股份有限公司市內電話業
    務申請書」及「ADSL＋HiNeT 優惠專用申請書」之「委託人
    簽章」欄、「原用戶簽章」欄及「客戶簽章」欄內，偽造「
    謝朝賢」之印文計6 枚之偽造印文行為，應為其偽造私文書
    之階段行為，偽造私文書之低度行為，復為高度之行使偽造
    私文書犯行所吸收，均僅論行使偽造私文書罪。被告先後4
    次行使偽造私文書、詐欺得利犯行，均時間緊接，手法雷同
    ，觸犯犯罪構成要件相同之罪名，顯係基於概括犯意反覆實
    施，為連續犯，均應依修正前刑法第56條之連續犯規定論以
    一罪，並均加重其刑。被告與乙○○就上開犯行事前共謀，
    推由被告下手實施，應以共同正犯論。被告所為行使偽造私
    文書罪及詐欺得利罪，有手段、目的之牽連關係，應依修正
    前刑法第55條之規定，從一重之行使偽造私文書罪處斷。爰
    審酌被告之犯罪動機，係為詐得免付電話費而通信之不法利
    益，所得利益及所生之危害，暨其智識程度、犯罪手段、犯
    後飾詞推諉之態度等一切情狀，量處如主文所示之刑，並依
    修正前刑法第41條第1 項前段之規定，諭知如易科罰金之折
    算標準。又被告所犯行使偽造私文書罪及詐欺得利罪，其犯
    罪時間係在96年4 月24日前，合於減刑要件，應依中華民國
    九十六年罪犯減刑條例規定，減其刑為二分之一，並依修正
    前刑法第41條第1 項前段之規定，諭知如易科罰金之折算標
    準，以資懲儆。又被告於「中華電信股份有限公司市內電話
    業務申請書」上偽造之「謝朝賢」印文計6 枚（含委託書上
    偽造之印文3 枚），及於「ADSL＋HiNeT 優惠專用申請書」
    上偽造之「謝朝賢」印文1 枚，均依刑法第219 條之規定，
    宣告沒收。至「中華電信股份有限公司市內電話業務申請書
    」計3 紙及「ADSL＋Hi NeT優惠專用申請書」1 紙，業由被
    告交由中華電信公司三重服務處及桃園服務處人員持有，屬
    中華電信公司所有，尚不得宣告沒收。
參、不另為無罪諭知之部分：
一、公訴意旨另謂：被告與真實姓名年籍不詳之人先於不詳時、
    地，利用不知情之第三人偽刻謝朝賢之印章；另於91年6 月
    14 日 、同年6 月16日、同年6 月26日於「中電信股份有限
    公司市內電話業務申請書」及「「ADSL＋Hi Net優惠專用申
    請書」上之用戶名稱欄及客戶名稱欄上偽造「謝朝賢」之署
    押；又被告連續盜用以謝朝賢名義申請之00000000、000000
    00、00000000、00000000號電話號碼，使中華電信公司提供
    通信服務，因認被告涉有刑法第217 條第1 項偽造印章、偽
    造署押罪嫌及電信法第56條第1 項之盜用他人電信設備通信
    罪嫌等語。
二、按犯罪事實應依證據認定之，無證據不得認定犯罪事實；又
    不能證明被告犯罪者，應諭知無罪之判決，刑事訴訟法第15
    4 條第2 項、第301 條第1 項前段分別定有明文。次按，所
    謂證據，係指直接間接足以證明犯罪行為之一切證人、證物
    而言；且事實之認定，應憑證據，如未能發現相當證據，或
    證據不足以證明，自不能以推測或擬制之方法，以為裁判基
    礎，最高法院30年上字第128 號、40年台上字第86號判例均
    可資參考。復按，認定不利於被告之事實，須依積極證據，
    苟積極證據不足為不利於被告事實之認定時，即應為有利於
    被告之認定，更不必有何有利之證據，最高法院30年上字第
    816 號判例意旨可資參照。
三、經查：
(一)被告於本院訊問時自承：「我確定是從公司內部拿出來的身
    分證及印章，而不是我去刻的」等語（詳本院96年6 月20日
    審判筆錄第9 頁），而證人乙○○復到庭證述：「我不知道
    謝朝賢的印章是如何來的」、「公司的電話及網際網路是由
    被告去辦理的」等語（詳本院96年6 月20日審判筆錄第5 頁
    ），是本件尚無證據可資證明被告確有偽刻謝朝賢之印章。
(二)次按刑法偽造私文書罪以捏造他人名義，制作文書為構成要
    件之一，即行為人有在文書上表彰本人名義制作之意思（即
    名義性），始成立偽造文書罪。此參諸最高法院95年度台上
    字第6228號判決：「普通護照入出境許可申請書上之緊急聯
    絡人欄填寫他人之姓名，僅在表示發生緊急事件時，通知或
    聯絡該他人而已，並非表示該他人簽名之意思，尚不生偽造
    署押之問題；此與在文件之申請人欄簽名，表示簽名負責之
    意思者，性質不同」之意旨，即可自明。觀諸卷附「中華電
    信股份有限公司市內電話業務申請書」及「ADSL＋HiNet 優
    惠專用申請書」，被告於上開申請書之用戶名稱或客戶名稱
    欄填寫謝朝賢，其意僅在表示客戶之姓名為謝朝賢，並非表
    示謝朝賢簽名之意思，此部分自不構成偽造署押之問題。又
    按電信法第56條第1 項之罪，係以「意圖為自己或第三人不
    法之利益，以有線、無線或其他電磁方式，盜接或盜用他人
    電信設備通信者」為構成要件，被告偽稱經謝朝賢授權申請
    市內電話號碼，而取得市內電話之通話服務，係中華電信公
    司依領用人之申請而准予發給使用，並非第三人（被害人）
    已取得使用權之電信設備，被告使用該電話通信之行為，不
    能謂與「盜接或盜用他人電信設備通信」之要件相當。此外
    ，復查無其他積極證據，足資證明被告涉有此部分偽造印章
    、偽造署押及違反電信法等犯行，不能證明被告此部分犯罪
    ，依首開法條規定及判例意旨，本應為無罪之判決，惟公訴
    人認被告此部分之犯行與前揭有罪科刑部分，為牽連犯，屬
    裁判上一罪，有不可分之關係，爰不另為無罪之諭知，附此
    敘明。
據上論斷，應依刑事訴訟法第299 條第1 項前段，刑法第2 條第
1 項前段、修正前刑法第28條、修正前刑法第56條、刑法第216
條、刑法第210 條、刑法第339 條第1 項、第2 項、修正前刑法
第55條、修正前刑法第41條第1 項前段，刑法施行法第1 條之1
第1 項、第2 項前段，罰金罰鍰提高標準條例第2 條前段，中華
民國九十六年罪犯減刑條例第2 條第1 項第3 款、第7 條，判決
如主文。
本案經檢察官吳宗光到庭執行職務。
中    華    民    國    97    年    3     月    17    日
                刑事第十七法庭審判長   法  官 李幼妃
                                       法  官 張紹省
                                       法  官 鄭燕璘
以上正本證明與原本無異。
如不服本判決，應於判決送達後10日內，向本院提出上訴狀。
中    華    民    國    97    年    3     月    17    日
                                       書記官 陳筱惠
附錄本案論罪科刑法條全文：
刑法第216條：
行使第210 條至第215 條之文書者，依偽造、變造文書或登載不
實事項或使登載不實事項之規定處斷。
刑法第210條：
偽造、變造私文書，足以生損害於公眾或他人者，處 5 年以下有
期徒刑。
刑法第339條：
意圖為自己或第三人不法之所有，以詐術使人將本人或第三人之
物交付者，處5 年以下有期徒刑、拘役或科或併科1 千元以下罰
金。
以前項方法得財產上不法之利益或使第三人得之者，亦同。
前二項之未遂犯罰之。


司法院資訊處製作；財團法人民間司法改革基金會備份。
